---
title: "R Notebook"
output:
  html_notebook: default
  html_document:
    df_print: paged
  pdf_document: default
---

Импортируем библиотеку для построения филогенетических деревьев.
```{r}
library(ape)
```

Парсим дерево из строки в Newick format. 
```{r}
simpletree <- read.tree(text = "(((A,B), (C,D)), E);")
plot.phylo(simpletree)
```

Теперь строим с сохранением в файл.
```{r}
png("simpletree.png")
plot.phylo(simpletree)
dev.off()
```

Грузим филогенетическое дерево поинтереснее из файла (с сайта не получилось).
```{r}
treeoflife <- ape::read.tree("Downloads/life.txt")
```

```{r}
plot.phylo(treeoflife)
plot(treeoflife)
```

Строим с размером шрифта поменьше.
```{r}
plot.phylo(treeoflife, cex = 0.2)
```

Строим с другими опциями построения (неукоренённое и радиальное).
```{r}
plot.phylo(treeoflife, type = "unrooted", no.margin = T)
plot.phylo(treeoflife, type = "radial", cex=0.2)
```

Грузим более навороченную библиотеку для визуализации.
```{r}
library(ggtree)
```

Строим дерево с настройками по умолчанию.
```{r}
ggtree(treeoflife)
```

Строим дерево с листьями.
```{r}
ggtree(treeoflife) + geom_tiplab(size = 1)
```

Строим с листьями и круговым лейаутом.
```{r}
ggtree(treeoflife) + layout_circular() + geom_tiplab(size = 2) 
```

От перемены мест слагаемых сумма меняется.
```{r}
ggtree(treeoflife) + geom_tiplab(size = 2) + layout_circular()
```

Подсвечиваем в дереве листья Homo sapiens и Pan troglodytes.
```{r}
treeoflife <- groupOTU(treeoflife, c("Homo_sapiens", "Pan_troglodytes"))
ggtree(treeoflife) + layout_circular() + 
  geom_tiplab2(size = 2) + geom_tippoint(aes(alpha = group), col = "red") + 
  scale_color_manual(values = c(0,1), aesthetics = "alpha") +
  theme(legend.position = 'null')
```

Стриом дерево, подписывая узлы их номерами.
```{r}
ggtree(treeoflife) + layout_circular() + geom_tiplab(size = 2) + 
  geom_text2(aes(subset=!isTip, label=node), size = 3, col = "red")
```

Строим дерево, подсветив узел по номеру.
```{r}
ggtree(treeoflife) + layout_circular() + geom_tiplab2(size = 2) + 
  geom_hilight(node = 219, fill = "gold") + 
  geom_cladelabel(node = 219, label = "Here", fontsize = 2, offset = 1)
```




